【裁判字號】    98,易,533
【裁判日期】    980721
【裁判案由】    竊盜
【裁判全文】
臺灣彰化地方法院刑事判決               98年度易字第533號
公  訴  人  臺灣彰化地方法院檢察署檢察官
被      告  乙○○
                    現於臺灣彰化看守所羈押中
上列被告因竊盜案件，經檢察官提起公訴（98年度偵字第3612號
），判決如下：
    主  文
乙○○於夜間侵入住宅竊盜，處有期徒刑柒月。
    事  實
一、乙○○曾因竊盜案件，經本院以民國96年度斗簡字第197 號
    判決各判處拘役30日、40日及40日，應執行拘役100 日確定
    ，嗣經本院裁定各減刑為15日、20日及20日，應執行50日確
    定，並於97年1 月20日執行完畢（不構成累犯），猶不知悔
    改，復意圖為自己不法之所有，於98年4 月19日凌晨日出前
    2 時許之夜間，騎乘腳踏車行至彰化縣田尾鄉順圳項18號前
    ，發現甲○○所居住之順圳項18號住處大門未關，且在屋外
    （即隔壁房屋順圳項22號之屋外）掛著甲○○所管領之女用
    胸罩1 件，竟萌生意圖為自己不法所有之單一犯意，先侵入
    甲○○住處（未據告訴），徒手竊取甲○○所有之汽車充電
    器、電池各1 台，復承同一犯意，接續在屋外竊取上開女用
    胸罩，得手後離開現場。嗣於當日凌晨5 時50分許，在彰化
    縣田中鎮○○路與復興路口，員警發現其行跡可疑而一路跟
    隨，並在田中鎮○○路○ 段東閔路口將其攔下盤查，並扣得
    汽車電池1 台、電池充電器1 台及女用胸罩1 件。
二、案經彰化縣警察局田中分局報請臺灣彰化地方法院檢察署檢
    察官偵辦起訴。
    理  由
一、現行刑事訴訟法為保障被告之反對詰問權，排除具有虛偽危
    險性之傳聞證據，以求實體真實之發見，於該法第159條第
    1項明定被告以外之人於審判外之言詞或書面陳述，除法律
    有規定者外，不得作為證據。本件檢察官及被告於本院準備
    程序及審理程序中，並未就本案卷內證據資料之證據能力提
    出爭執，且迄於言詞辯論終結前，均未主張有刑事訴訟法第
    159條第1項不得為證據之情形，應認均已同意本案卷內之證
    據資料均得作為本案證據，且經本院審酌後，認無不適當之
    情形，是本案卷內之證據均有證據能力，合先敘明。
二、上揭事實，業據被告乙○○於偵查中及本院審理時均自白不
    諱，核與被害人甲○○於警詢中指述內容相符，並有彰化縣
    警察局田中分局扣押筆錄及贓物認領保管單等附卷可稽，足
    徵被告上揭自白與事實相符，應可採信。本件事證明確，被
    告犯行應予認定。
三、核被告乙○○所為，係犯刑法第321 條第1 項第1 款於夜間
    侵入住宅竊盜罪及刑法第320 條第1 項竊盜罪。按刑法第32
    1 條第1 項第1 款之夜間侵入住宅竊盜罪，係竊盜罪與刑法
    第306 條無故侵入住宅罪之結合犯，故對被告所為此部分犯
    行，自不再另論以無故侵入住宅罪（最高法院24年上字第41
    8 號判例參照）。又被告在時間及空間密接之下，先後竊取
    被害人放置在屋內汽車電池1 台、電池充電器1 台及屋外之
    女用胸罩1 件，顯係基於同一犯意所為，且侵害法益相同，
    依一般社會觀念，應評價為一行為數個舉動之接續進行，為
    接續犯之實質上一罪。被告以一行為觸犯夜間侵入住宅竊盜
    罪及普通竊盜罪，係為想像競合犯，應依刑法第55條規定，
    從一重之夜間侵入住宅竊盜罪論處斷。爰審酌被告正值年青
    ，不思自力更生，又於審理期間，企圖偽造死亡證明書，以
    規避司法審判，實屬不當，惟其犯後能坦承犯罪，態度尚可
    等一切情狀，量處如主文所示之刑。
四、至於被告於98年5 月間，在彰化縣田中鎮○○里○○路○ 段
    166 號住處，冒用周穗萍醫師名義偽造台北市立忠孝醫院之
    死亡證明書，並於98年5 月21日以郵寄方式向本院行使，妨
    害司法審判，故此部分宜由另行偵辦，附此敘明。
據上論斷，應依刑事訴訟法第299 條第1 項前段，刑法第321 條
第1 項第1 款、第320 條第1 項、第55條，刑法施行法第1 條之
1 第1 項、第2 項前段，判決如主文。
本案經檢察官鄭少到庭執行職務。
中    華    民    國    98    年    7     月    21    日
                  刑事第六庭         法   官  鮑慧忠
以上正本證明與原本無異。
如不服本判決應於收受判決後10日內向本院提出上訴書狀，並應
敘述具體理由；其未敘述上訴理由者，應於上訴期間屆滿後20日
內向本院補提理由書 (均須按他造當事人之人數附繕本)「 切勿
逕送上級法院」。
告訴人或被害人對於判決如有不服具備理由請求檢察官上訴者，
其上訴期間之計算係以檢察官收受判決正本之日期為準。
中    華    民    國    98    年    7     月    21    日
                                      書記官  陳秀娟
附錄本案論罪科刑法條全文：
中華民國刑法第321條
（加重竊盜罪）
犯竊盜罪而有左列情形之一者，處 6 月以上、 5 年以下有期徒
刑：
一、於夜間侵入住宅或有人居住之建築物、船艦或隱匿其內而犯
    之者。
二、毀越門扇、牆垣或其他安全設備而犯之者。
三、攜帶兇器而犯之者。
四、結夥三人以上而犯之者。
五、乘火災、水災或其他災害之際而犯之者。
六、在車站或埠頭而犯之者。
前項之未遂犯罰之。
中華民國刑法第320條
（普通竊盜罪、竊佔罪）
意圖為自己或第三人不法之所有，而竊取他人之動產者，為竊盜
罪，處 5 年以下有期徒刑、拘役或 5 百元以下罰金。
意圖為自己或第三人不法之利益，而竊佔他人之不動產者，依前
項之規定處斷。
前二項之未遂犯罰之。


司法院資訊處製作；財團法人民間司法改革基金會備份。
